【裁判字號】    89,易,418
【裁判日期】    890830
【裁判案由】    傷害等
【裁判全文】
臺灣雲林地方法院刑事判決                          八十九年度易字第四一八號
    公  訴  人  臺灣雲林地方法院檢察署檢察官
    被      告  乙○○
右列被告因傷害等案件，經檢察官提起公訴（八十九年度偵緝字第九六號），本院判
決如左︰
    主  文
乙○○傷害人之身體，累犯，處拘役肆拾日，如易科罰金，以參佰元折算壹日。
    事  實
一、乙○○曾因過失致死案件，經臺灣高等法院臺中分院於民國八十八年四月二十八
    日判處有期徒刑六月確定，甫於八十八年六月八日易科罰金執行完畢。其與戊○○原係同班同學，且具有男女朋友關係，時因個性不和意欲分手及返還相處時花
    費金錢之細故而啟爭執。八十八年十二月二十日晚上某時，雙方再因返還金錢及
    分手之事而生激烈爭執，乙○○竟基於傷害之犯意，在臺中市西屯區○○○街一
    二二號二樓，順手拾起檯燈（未扣案）丟往戊○○，戊○○以手抵擋，致其受有
    右手中指、無名指及左手無名指各０．五Ｘ０．五公分皮膚缺損之傷害。
二、案經戊○○訴由雲林縣警察局虎尾分局報請台灣雲林地方法院檢察署檢察官偵查
    起訴。
    理  由
一、訊據被告乙○○矢口否認上開犯行，辯稱：伊因有意與告訴人戊○○分手，引起
    戊○○不悅，並要伊歸還十幾萬元，實則伊等同居約四個月之房屋租金與開銷均
    為伊支付，當時伊有工作、戊○○則無工作，伊絕未向戊○○借錢，且當天晚上
    雖發生口角爭執，但伊並未丟擲檯燈或以手毆打戊○○云云。然查右揭事實，業
    據告訴人戊○○於警訊時及偵審中指訴綦詳，並經證人即告訴人之母林秀枝證述
    明確，且有驗傷診斷證明書一紙附於警卷可稽。次查被告所舉證人澎香蘭結證稱
    ：當晚被告打電話給伊說他和戊○○吵架，戊○○想自殺，伊在七點多趕到現場
    （台中），當時未留意戊○○是否受傷，只發現她哭得很厲害，還說不想活了、
    想自殺，她並有告訴伊被告有打她，且被告說要分手，她則不願意，我們就開車
    將她送回雲林西螺老家等語；證人即員警己○○、丁○○結證稱：八十八年十二
    月二十一日凌晨零時四十五分，在派出所接獲報案說有糾紛，其等即趕往現場，
    在告訴人家門前廣場有看到被告和一個女（指澎香蘭）的已下車，後來發現被告
    與告訴人是為了感情糾紛要分手才起爭執，就勸他們，因不是刑事案件才沒有備
    案，只列入工作紀錄，當時並沒有注意看到告訴人是否有受傷，告訴人亦未提起
    受傷一事等語（見本院八十九年八月十四日審判筆錄）；證人林秀枝證稱：當時
    戊○○手指頭有受傷，且有流血，她說是被告在台中打的，當晚他們是從台中趕
    下來的，後來警察確有到場處理等語（見本院八十九年八月十四日審判筆錄）。
    綜上證詞以觀，被告之友人澎香蘭及員警己○○、丁○○固稱未注意告訴人手指
    是否受傷，惟其等就被告與告訴人因感情糾紛引發激烈爭執，並從台中奔往雲林
    之事實，核與告訴人指訴與其母林秀枝之證述悉相符合，其等證詞堪以採信。參
    以告訴人稱：當時血沒有流很多，因很難過才沒有注意處理傷口等語，是被告與
    告訴人既因感情糾紛發生激烈衝突，其當時情緒激動在所難免，告訴人因而疏未
    留意手指頭之小傷，未向處理員警提出傷害告訴，衡未違反常情；而證人三人結
    證稱：「未注意」告訴人手指是否受傷，並非稱：看見告訴人手指頭未受傷等語
    ，故其等此部分之證詞顯然不能證明告訴人手指當時是否受傷，從而自不能以告
    訴人當時未提出傷害告訴及證人「未注意」之詞，而遽認定告訴人手指未受有傷
    害。再佐以證人林秀枝明白證稱：當晚有看見告訴人手指頭受傷等情，證人澎香
    蘭結證稱：伊到現場時，告訴人有告訴伊被告有打她等語，益證告訴人之指訴非
    虛。此外，復有驗傷診斷證明書一紙附於警卷可稽，是被告之辯解，顯係事後飾
    卸之詞，不足採信，事證明確，被告犯行堪以認定。
二、核被告乙○○所為，係犯刑法第二百七十七條第一項傷害罪。其曾因過失致死罪
    ，經臺灣高等法院臺中分院於八十八年四月二十八日判處有期徒刑六月確定，甫
    於八十八年六月八日易科罰金執行完畢，有台灣雲林地方法院檢察署刑案資料查
    註紀錄表及台灣高等法院被告全國前案紀錄表各一件在卷可按，其執行完畢後，
    五年以內再犯本件有期徒刑以上之罪，為累犯，應依刑法第四十七條規定加重其
    刑。爰審酌被告乙○○與告訴人原係同居男女朋友，二人感情頗佳，竟因未能妥
    善處理彼此感情糾紛發生爭執，被告乙○○於情急之下出手丟擲檯燈，而傷及告
    訴人手指頭，幸所受傷害尚非嚴重，其行為究與窮凶惡極之徒有別，及其素行、
    智識程度、生活狀況、迄未與告訴人達成民事和解，暨犯後猶否認犯行、態度尚
    稱良好等一切情狀，量處如主文所示之刑，並諭知易科罰金之折算標準，以資懲
    儆。至扣案之檯燈一座既未扣案，且無證據證明尚屬存在，為免日後沒收之困難
    ，爰不另為沒收之諭知，並予敘明。
三、公訴意旨另以：八十九年一月九日，乙○○在雲林縣虎尾鎮○○路五五巷內，徒
    手毆打戊○○，並同時以加害生命之事，對戊○○揚言「在路上不要讓我遇到，
    不然就試試看」恐嚇戊○○，因認乙○○所為，另犯刑法第二百七十七條第一項
    之傷害及第三百零五條恐嚇罪嫌云云。公訴人認被告涉犯上開罪嫌，無非以證人
    庚○○於警訊時之證詞，及衡情男女朋友分手之際爭吵、傷害在所難免等為其論
    據。訊據被告乙○○堅決否認上開犯行，辯稱：八十九年一月九日十二時許，伊
    與同學甲○○、丙○○等多人在餐廳吃中飯，林武田跑來告訴伊戊○○跟庚○○
    在對面等伊，飯後同學叫伊好好和戊○○談一談，伊前往找戊○○談，他突然將
    手中可樂潑伊臉上，並打伊一巴掌，伊即追逐戊○○，她就躲在庚○○及另一女
    同學後面，該女同學說男生不能打女生，伊並沒有打她，也沒有恐嚇她，因同學
    勸伊不要理她，伊即與同學回教室上課等語。經查證人丙○○、甲○○、庚○○
    於本院訊問時，均結證稱：渠等與被告及告訴人均係同班同學，當天中午有看到
    乙○○和戊○○在路上追逐，但看不出是誰追誰，且均未看到乙○○毆打戊○○
    ，也沒有聽到恐嚇的話等語（見本院八十九年六月二十九日訊問筆錄），其等證
    詞悉相符合，堪以採信。次查告訴人聲請傳喚之證人庚○○另結證稱：乙○○與
    戊○○追逐時，伊有聽到一位女同學說男人不可以打女生，但伊並未看到乙○○
    打戊○○，該同學可能是誤以為乙○○要打戊○○，當時整個過程伊均與告訴人
    在一起，是她拉著伊往校園方向走，只聽到乙○○罵髒話，並沒有聽到恐嚇的話
    等語；佐以證人庚○○於警訊時僅證稱：「當時我剛吃完中餐，要走回學校時，
    看見乙○○由後追趕著戊○○跑，從我們身旁擦身而過，過程中有一位同學即向
    乙○○說你是男人不可以打女生這樣，之後他隨口開始罵三字經」、「我只聽到
    乙○○罵三字經，並（沒）聽到其他的話」等語，而證人庚○○既與告訴人為同
    學，且係其聲請傳喚而來，衡情其證詞當無故意偏袒被告之理；再觀其證詞，顯
    然足以判斷該同學稱「男人不可以打女生」之語，係見被告與告訴人追逐爭吵，
    而出於臆測或警告之話語，實不得據該臆測之詞或男女朋友因分手爭吵，即遽認
    被告確有毆打或恐嚇告訴人之行為。復查告訴人所稱一月九因被毆打受傷之情，
    並未有驗傷診斷書足以佐證，是自難僅憑告訴人一人之指訴，在無其他證據支持
    下率爾認定被告確有傷害犯行。綜上，被告此部分之傷害及恐嚇犯行均屬不能證
    明，惟公訴人認此部分之行為，與前開已成罪之傷害犯行，具有連續犯及牽連犯
    之裁判上一罪關係，爰不另為無罪之諭知，應予敘明。
據上論斷，應依刑事訴訟法第二百九十九條第一項前段，刑法第二百七十七條第一項
、第四十七條、第四十一條、罰金罰鍰提高標準條例第一條前段、第二條，判決如主
文。
本案經檢察官施添寶到庭執行職務。
中      華      民      國      八十九      年    八    月     三十     日
                                         臺灣雲林地方法院刑事第一庭
                                             法  官  唐  光  義
右正本證明與原本無異
如不服本判決，應於判決送達後十日內，向本院提出上訴狀。（須附繕本）
                                             書記官  陳  善  永
中      華      民      國      八十九      年    八    月     三十     日
刑法第二百七十七條
傷害人之身體或健康者，處三年以下有期徒刑、拘役或一千元以下罰金。
犯前項之罪因而致人於死者，處無期徒刑或七年以上有期徒刑，致重傷者，處三年
以上十年以下有期徒刑。


司法院資訊處製作；財團法人民間司法改革基金會備份。
